臺灣臺北地方法院民事簡易判決
                                   110年度北簡字第6859號
原      告  魏中平  
被      告  魚紳海鮮美食餐廳股份有限公司

法定代理人  楊玉如  
上列當事人間請求給付票款事件，本院於民國110年10月20日言
詞辯論終結，判決如下︰
    主  文
被告應給付原告新臺幣貳拾萬元，及自民國一百一十年九月二十
四日起至清償日止，按週年利率百分之五計算之利息。
訴訟費用新臺幣貳仟壹佰元由被告負擔。
本判決得假執行。但被告如以新臺幣貳拾萬元為原告預供擔保，
得免為假執行。
    事實及理由
壹、程序部分
一、按訴狀送達後，原告不得將原訴變更或追加他訴。但請求之
    基礎事實同一、擴張或減縮應受判決事項之聲明、不甚礙被
    告之防禦及訴訟之終結者不在此限，民事訴訟法第255 條第
    1 項但書第2 、3、7款定有明文。查原告原起訴聲明為：被
    告應給付原告新臺幣（下同）200,000元，及自民國107年2
    月28日起至清償日止，按週年利率5%計算之利息（見司促卷
    第5頁），嗣於訴訟中，於110年9月8日當庭追加併以原因關
    係即消費借貸關係為請求權基礎，遂基於消費借貸、票據關
    係等請求權基礎，請求無須區分先後順序依選擇之訴擇一認
    為有理由為判決而對被告請求給付20萬元暨利息，且於110
    年10月20日言詞辯論時確認減縮聲明為：被告應給付原告20
    0,000元，及自110年9月8日言詞辯論筆錄繕本送達被告翌日
    起至清償日止，按週年利率5%計算之利息，有前揭言詞辯論
    筆錄可查（見本院卷第99、107頁），核其所為，分別屬基
    礎事實同一或減縮應受判決事項之聲明，且均不甚礙被告之
    防禦及訴訟之終結，依上開規定，自應准許。
二、又原告之法定代理人原為羅翔煒，嗣於訴訟中變更為楊玉如
    ，並聲明承受訴訟，有聲明承受訴訟暨答辯（一）狀、公司
    變更登記表可稽（見本院卷第85、89-93頁），亦應予准許
    。
三、再本件被告經合法通知，未於言詞辯論期日到場，核無民事
    訴訟法第386條所列各款情形，爰依原告之聲請，由其一造
    辯論而為判決。
貳、實體部分　　
一、原告主張：被告於106年5月10日因急需資金周轉維持正常營
    運，乃向原告借款200,000元，被告為擔保借款之清償並開
    具被告所簽發，付款人為聯邦商業銀行桃鶯分行，發票日為
    民國107年2月28日，票面金額為200,000元，支票號碼為UA0
    000000號之支票1紙(下稱系爭支票)作為擔保，然未約定何
    時清償，詎被告之後始終藉故拖延未為清償，爰依消費借貸
    、票據之法律關係，請求被告給付200,000元暨利息，並聲
    明：被告應給付原告200,000元，及自110年9月8日言詞辯論
    筆錄繕本送達被告翌日起至清償日止，按週年利率5%計算之
    利息。
二、被告經合法通知，未於言詞辯論期日到場，惟具狀陳稱略以
    ：因被告公司之前任經營者帳目暨會記憑證不清，且接連更
    換代表人，請原告就其主張之消費借貸關係成立及清償期屆
    至未清償之事實舉證，被告並否認曾交付支票予原告收執，
    且原告之支票到期後未向銀行託收兌現，而任由票據請求權
    逾期，可知原告所主張之消費借貸關係之債權並不存在等語
    ，資為抗辯，並聲明：駁回原告之訴；如受不利判決，願供
    擔保請准宣告免為假執行。
三、本院得心證之理由：
　㈠經查，原告主張兩造間有消費借貸關係而由被告簽發支票予
    原告作為擔保之上開事實，業據其提出與所述相符之系爭支
    票影本、國泰世華商業銀行106年5月10日匯出匯款憑證為證
    （見司促卷第7-9頁、本院卷第63-65頁），洵屬信實。又按
    消費借貸未定返還期限者，借用人得隨時返還，貸與人亦得
    定一個月以上之相當期限催告返還。所謂貸與人得定一個月
    以上之相當期限催告返還，非謂貸與人之催告必須定有期限
    ，祇須貸與人有催告之事實，而催告後已逾一個月以上相當
    期限者，即認借用人有返還借用物之義務。起訴狀繕本送達
    借用人可認係貸與人對借用人為返還之催告，如於言詞辯論
    之日止，為時逾1個月以上，縱借貸未定有返還期限，亦可
    認貸與人之請求與民法第478條規定相符（最高法院73年臺
    抗字第413號、70年臺上字第2011號判例意旨參照）。本件
    兩造間就前揭匯款間存有消費借貸關係，已如前述，而原告
    於110年1月5日向本院聲請支付命令，支付命令及支付命令
    聲請狀繕本已於110年1月15日送達被告當時之法定代理人羅
    翔煒住所而由其受僱人代為收受（見司促卷第23頁），迄本
    院110年10月20日最後言詞辯論期日止，顯已逾1個月，是原
    告雖未能舉證兩造間就上開借款曾約定明確之返還期限，惟
    依前揭判例意旨，原告訴請被告返還借貸金額200,000元，
    自屬有據。至被告固以前詞置辯，惟僅空言否認，就其抗辯
    並未提出任何事證以實其說，尚難憑採，併予敘明。
　㈡次按給付無確定期限者，債務人於債權人得請求給付時，經
    其催告而未為給付，自受催告時起，負遲延責任；其經債權
    人起訴而送達訴狀，或依督促程式送達支付命令，或為其他
    相類之行為者，與催告有同一之效力；前項催告定有期限者
    ，債務人自期限屆滿時起負遲延責任；遲延之債務，以支付
    金錢為標的者，債權人得請求依法定利率計算之遲延利息；
    應付利息之債務，其利率未經約定，亦無法律可據者，週年
    利率為百分之5，民法第229條第2項、第3項、第233條第1項
    前段、第203條分別定有明文。查本件兩造間係成立未定清
    償期限之消費借貸法律關係，依民法第478條規定，應定1個
    月以上催告期限，而本件支付命令及支付命令聲請狀繕本業
    經送達如前所述。準此，原告請求被告給付自110年9月8日
    言詞辯論筆錄繕本送達被告翌日即110年9月24日（見本院卷
    第101、103頁）起至清償日止，按週年利率5%計算之利息，
    核無不合，併予准許。
四、綜上所述，原告依借款之消費借貸關係提起本訴，請求被告
    給付200,000元，及自110年9月8日言詞辯論筆錄繕本送達被
    告翌日即110年9月24日起至清償日止，按週年利率5%計算之
    利息，為有理由，應予准許。
五、另有關給付票款之請求部分，因原告已表明不區分請求權之
    先後順序且請求依選擇之訴擇一判決，而本院既已為命被告
    依消費借貸關係向原告為給付之判決，就該給付票款之法律
    關係部分，自毋庸再為審認判決，附此敘明。
六、本件係就民事訴訟法第427條訴訟適用簡易程序所為被告敗
    訴之判決，依同法第389條第1項第3款規定，應依職權宣告
    假執行，並依同法第392條第2項規定，依職權宣告被告預供
    擔保，得免為假執行。
七、訴訟費用負擔之依據：民事訴訟法第78條。本件訴訟費用額
    ，依後附計算書確定如主文第2項所示金額。　　
中　　華　　民　　國　　110 　年　　11　　月　　10 　日 
                  臺北簡易庭  法  官　陳仁傑  
以上正本證明與原本無異。
如不服本判決，應於判決送達後20日內向本庭（臺北市○○區○
○○路0段000巷0號）提出上訴狀。（須按他造當事人之人數附
繕本）。如委任律師提起上訴者，應一併繳納上訴審裁判費。 
中　　華　　民　　國　　110 　年　　11　　月　　10 　日 
                              書記官　黃進傑
  計　算　書
項　　　　目             金 　額（新臺幣）　　   備註
第一審裁判費　　　            2,100元 
合　　　　計　　　            2,100元